【裁判字號】    99,聲,1220
【裁判日期】    991129
【裁判案由】    聲請具保停止羈押
【裁判全文】
臺灣嘉義地方法院刑事裁定              99年度聲字第1220號
聲  請  人
即  被  告  黃建章
選任辯護人  陳信宏律師
上列聲請人即被告因違反毒品危害防制條例案件，聲請具保停止
羈押，本院裁定如下：
    主  文
聲請駁回。
    理  由
一、按被告及得為其輔佐人之人或辯護人，得隨時具保，向法院
    聲請停止羈押，刑事訴訟法第110 條第1 項定有明文。是被
    告本人聲請具保停止羈押並無不合，先予敘明。
二、聲請意旨略以：(一)檢警以誘導方式偵辦，甚有瑕疵。(二)證人
    王采珍、王雅雲證述，有多種版本，均有反覆不一情況，且
    證人王雅雲證稱並無看過扣案帳本，且其等施用毒品後，腦
    部受損，其等陳述不可採信。(三)在查扣證物中，並無販毒之
    生財工具。(四)僅有通聯紀錄，不能證明有販毒之犯意聯絡。
    (五)被告羈押後，胃、腸部疾病無法獲得適當醫療，所內醫師
    無法給予有效治療。(六)被告母親年邁，無法照顧自己，家中
    經濟出現問題，爰懇請核准被告具保停止羈押云云。
三、按被告前經本院訊問後，矢口否認有何販賣第一級、第二級
    毒品犯嫌，惟有證人王雅雲、王采珍及張文明警詢及偵查中
    證述可資參詳，並有行動電話勘驗紀錄表、指認犯罪嫌疑人
    紀錄表，及扣案記帳筆記本、行動電話可供佐證，足認被告
    涉犯毒品危害防制條例第4 條第1 項、第2 項之罪犯罪嫌疑
    重大，且於本案審理中經合法傳拘未到，進而通緝在案，有
    事實足認有逃亡之虞，且所犯均為最輕本刑5年以上有期徒
    刑之罪，非予羈押，顯難進行追訴、審判，有羈押之必要，
    依刑事訴訟法第101 條第1 項第1 款、第3 款之規定，裁定
    被告於民國99年8 月24日起，予以羈押，並於同年11月24日
    起延長羈押2 月。聲請人雖以前開情詞聲請准予具保停止羈
    押，惟查：
  (一)被告於本院審理程序中雖矢口否認犯行，惟經本院審理後，
    認有上開事證可資佐證，為本院以99年度訴字第295 號判決
    應執行有期徒刑25年，是被告涉犯上開犯行犯罪嫌疑重大要
    無疑義。又其所犯販賣第一級、第二級毒品罪，法定本刑均
    為最輕本刑5 年以上有期徒刑之罪。且於本院審理期間，被
    告多次合法傳喚，無正當理由而未到庭，其後又拘提未獲，
    復經通緝始為緝獲，足見被告已有逃亡藏匿情事，本件雖經
    本院判決，惟本案尚未確定，就上開犯行仍有保全被告以利
    審判、執行之必要。故被告仍有繼續羈押之必要。被告上開
    辯稱其並無犯罪嫌疑云云，要非可採。
  (二)至被告主張其患有胃部疾病、腸沾黏病症，且臺灣嘉義看守
    所設備無法提供被告足夠之醫療措施，請求具保停押云云，
    然前經本院函詢臺灣嘉義看守所關於被告之病況，臺灣嘉義
    看守所函覆稱：被告自述因罹患腸阻塞及腸沾黏於99年4至5
    月住院手術治療，於羈押期間持續抱怨腹痛不適，於10月8
    日、11月2 日戒送嘉義嘉義榮民醫院外醫診治，經診斷為腸
    阻塞、腸沾黏及便秘，目前精神尚可，生命徵象穩定，現於
    所內看診持續服用藥物控制，收容期間該所依醫囑續予妥適
    照護等語，有臺灣嘉義看守所99年11月9 日嘉所衛字第0990
    004463號函及所附嘉義看守所收容人病況說明書1 紙、嘉義
    榮民醫院診斷證明書影本2 紙及嘉義看守所病歷單影本9 份
    在卷可參，其中診斷證明書醫囑部分，亦係載明「宜門診追
    蹤」，並非有急迫進行手術治療之必要。是被告所患之病症
    ，臺灣嘉義看守所均能戒送外醫診治，並給予妥適醫療照護
    ，定期追蹤病情，又被告生命徵象穩定，是尚無具保停押之
    必要。再被告以家中母親年邁、經濟困窘等情聲請具保停止
    羈押，然該等情狀並非本院審酌停止羈押之原因，且不符合
    刑事訴訟法第114 條各款所列不得駁回具保聲請之情形，非
    本院所得審酌停止羈押之事由，是被告以此事由聲請具保停
    止羈押，自難准許，應予駁回。
四、綜上所述，被告合於羈押要件，本院所為羈押處分，於法並
    無不合。被告據前揭事由聲請具保停止羈押，惟具保並無法
    使被告上揭羈押原因、必要性消滅，其具保停止羈押之聲請
    ，為無理由，應予駁回。
五、依刑事訴訟法第121 條第1 項，裁定如主文。
中    華    民    國    99    年    11    月    29    日
                  刑事第一庭審判長法  官  許進國
                                  法  官  呂美玲
                                  法  官  張志偉
上列正本證明與原本無異。
如不服本裁定，應於裁定送達後5日內向本院提出抗告狀（應附
繕本）。
中    華    民    國    99    年    11    月    29    日
                                  書記官  張子涵

司法院資訊處製作；財團法人民間司法改革基金會備份。
